Images du répertoire du notaire Jacques Toussaint Delattre de Colliville pour l'étude XII
Archives nationales de France
Images du répertoire du notaire Jacques Toussaint Delattre de Colliville pour l'étude XII
11 janvier 1764 - 26 juin 1777
MC/RE/XII/10
Etude XII; Delattre de colliville, Jacques-Toussaint
Un registre
Archives nationales de France
Minutes et répertoires: la loi 2008-696 du 15 juillet 2008 relative aux archives a fixé à 75 ans à compter de la date de l'acte, ou à 25 ans à compter de la date du décès de l'intéressé si ce délai est plus bref, le délai de communication des minutes et répertoires des notaires; ce délai est porté à 100 ans à compter de la date de l'acte si le document se rapporte à un mineur (code du Patrimoine, articles L213-2, 4e d et 5e).
Autres documents de l'étude (dossiers de clients, comptabilité...): s'agissant d'archives privées, ces documents sont communicables selon les modalités fixées par le déposant ou le donateur.
Certains documents ne sont pas accessibles sous leur forme originale en raison de leur mauvais état de conservation.
Registre entré aux Archives nationales en 1933.
303 feuillets de papier manuscrits, hauteur 35 x largeur 26 cm, folioté par le notaire. Le registre est en assez bon état.
Registre folioté en 2003 (foliotation non visible à l'écran)
Images des répertoires de l’étude XII
Archives de l'étude XII
répertoire d'officier public ministériel
- Répertoire chronologique pour la période du 11 janvier 1764 au 26 juin 1777, 11 janvier 1764 - 26 juin 1777; MC/RE/XII/10; 242 feuillets
  Le répertoire se compose de 5 parties.
  1- Page de titre et sommaire
  2- Actes courants comprennant les informations suivantes: 1. date du jour; 2. nature de l'acte; 3. nom, prénom des parties
  3- Titres nouvels passés par sa majesté en exécution de l'édit de décembre 1764 (avec numéro du titre, dates, noms et prénoms des parties)
  4- Effets convertis en contrats en exécution de l'édit de novembre 1767 (avec numéro du contrat, dates, noms et prénoms des parties)
  5- Rentes viagères des édits de janvier 1766, décembre 1768, février 1770, juin 1771 ( avec les dates, noms et prénoms des parties).
  répertoire
  - Page de titre et sommaire, 1 r°; 1 feuillet
  - Liste chronologique des actes pour la période du 11 janvier au 31 décembre 1764, 11 janvier - 31 décembre 1764; 2 r°-14 v°; 13 feuillets
  - Liste chronologique des actes pour la période du 2 janvier au 30 décembre 1765, 2 janvier - 30 décembre 1765; 14 v°-28 r°; 15 feuillets
  - Liste chronologique des actes pour la période du 3 janvier au 31 décembre 1766, 3 janvier - 31 décembre 1766; 28 r°-42 v°; 15 feuillets
  - Liste chronologique des actes pour la période du 2 janvier au 31 décembre 1767, 2 janvier - 31 décembre 1767; 42 v°-63 v°; 22 feuillets
  - Liste chronologique des actes pour la période du 2 janvier au 31 décembre 1768, 2 janvier - 31 décembre 1768; 63 v°-83 r°; 21 feuillets
  - Liste chronologique des actes pour la période du 2 janvier au 30 décembre 1769, 2 janvier - 30 décembre 1769; 83 v°-106 v°; 24 feuillets
  - Liste chronologique des actes pour la période du 2 janvier au 31 décembre 1770, 2 janvier - 31 décembre 1770; 106 v°-124 v°; 19 feuillets
  - Liste chronologique des actes pour la période du 2 janvier au 31 décembre 1771, 2 janvier - 31 décembre 1771; 125 r°-144 v°; 20 feuillets
  - Liste chronologique des actes pour la période du 2 janvier au 31 décembre 1772, 2 janvier - 31 décembre 1772; 144 r°-161 v°; 18 feuillets
  - Liste chronologique des actes pour la période du 2 janvier au 29 décembre 1773, 2 janvier - 29 décembre 1773; 162 r°-178 r°; 17 feuillets
  - Liste chronologique des actes pour la période du 2 janvier au 30 décembre 1774, 2 janvier - 30 décembre 1774; 178 r°-194 v°; 17 feuillets
  - Liste chronologique des actes pour la période du 1er janvier au 31 décembre 1775, 1er janvier - 31 décembre 1775; 194 v°-213 r°; 20 feuillets
  - Liste chronologique des actes pour la période du 2 janvier au 31 décembre 1776, 2 janvier - 31 décembre 1776; 213 r°-234 r°; 22 feuillets
  - Liste chronologique des actes pour la période du 3 janvier au 26 juin 1777, 3 janvier - 26 juin 1777; 234 v°-243 v°; 10 feuillets
  - Liste chronologique des titres nouvels passés par Sa Majesté en exécution de l'édit de décembre 1764 pour la période du 26 mars 1765 au 28 mars 1774, 26 mars 1765 - 28 mars 1774; 244 r°-278 r°; 35 feuillets
  - Effet royaux convertis en contrats, en exécution de l'édit de novembre 1767 pour la période du 26 juillet 1768 au 4 octobre 1775, 26 juillet 1768 - 4 octobre 1775; 279 r°-290 r°; 11 feuillets
    - " Actions des fermes" pour la période du 22 mai 1770 au 20 juillet 1771, 22 mai 1770 - 20 juillet 1771; 279 r°-280 v°; 2 feuillets
    - "Alsace" pour la période du 26 juillet 1768 au 3 avril 1770, 26 juillet 1768 - 3 avril 1770; 281 r°-283 r°; 3 feuillets
    - "Annuités" pour la période du 26 juillet 1768 au 3 avril 1770, 26 juillet 1768 - 3 avril 1770; 283 v°-284 v°; 2 feuillets
    - "Canada" pour la période du 26 juillet 1768 au 15 septembre 1770, 26 juillet 1768 - 15 septembre 1770; 285 r°; 1 feuillet
    - "Cinquante millions" pour la période du 26 juillet 1768 au 5 mars 1770, 26 juillet 1768 - 5 mars 1770; 285 v°-286 r°; 1 feuillet
    - "Colonies" pour la période du 7 novembre 1769 au 4 octobre 1775, 7 novembre 1769 - 4 octobre 1775; 286 v°; 1 feuillet
    - "Deux sols pour livre en sus du dixième" pour la période du 2 août 1770 au 8 février 1771, 2 août 1770 - 8 février 1771; 287 r°; 1 feuillet
    - "Guerre" pour la période du 26 juillet 1768 au 28 juin 1771, 26 juillet 1768 - 28 juin 1771; 287 v°-288 v°; 2 feuillets
    - "Quatrième lotterie royale" pour la période du 26 juillet 1768 au 28 juin 1771, 26 juillet 1768 - 28 juin 1771; 289 r°-289 v°; 1 feuillet
    - "Compagnie des Indes" pour la période du 3 décembre 1771 au 20 mai 1772, 3 décembre 1771 - 20 mai 1772; 290 r°; 1 feuillet
  - Listes chronologiques des rentes viagères des édits de 1766, 1768, 1770 et 1771 pour la période du 23 octobre 1766 au 8 mai 1775, 23 octobre 1766 - 8 mai 1775; 291 r°-302 v°; 12 feuillets
    - Rentes viagères de l'édit de janvier 1766 pour la période du 23 octobre 1766 au 15 juillet 1768, 23 octobre 1766 - 15 juillet 1768; 291 r°-293 v°; 3 feuillets
    - Rentes viagères de l'édit de décembre 1768 pour la période du 11 juillet 1769 au 25 novembre 1773, 11 juillet 1769 - 25 novembre 1773; 294 r°-296 r°; 3 feuillets
    - Rentes viagères créees en exécution des lettres patentes du 9 février 1770 pour la période du 4 août 1770 au 30 mars 1771, 4 août 1770 - 30 mars 1771; 297 r°-298 r°; 2 feuillets
    - Rentes viagères créées en exécution des lettres patentes du 12 juin 1771 pour la période du 6 juillet 1772 au 8 mai 1775, 6 juillet 1772 - 8 mai 1775; 299 r°-302 v°; 4 feuillets